臺灣臺中地方法院民事裁定            100年度司護字第263號
聲  請  人  臺中市政府
法定代理人  胡志強
代  理  人  江美靜
受安置人    B756        .
法定代理人  B756M       .
上列當事人間請求保護安置事件，本院裁定如下：
    主  文
受安置人應交由聲請人安置於中途學校，並施予貳年之特殊教育
。
聲請費用由聲請人負擔。
    理  由
一、本件聲請意旨略以：受安置人B756（為十二歲以上未滿十八
    歲之少年，依兒童及少年福利法第四十六條規定「不得揭露
    足以識別兒童及少年身分之資訊」，真實姓名年籍詳卷對照
    表）於民國一００年初開始不定期從事性交易行為，於同年
    十月二十五日因遭性交易對象竊取皮包而報警處理，因評估
    受安置人有從事性交易行為之實，聲請人業於民國同年月二
    十六日凌晨四時將受安置人送往緊急收容中心安置。嗣認受
    安置人有保護安置之必要，聲請本院於同年月二十八日以一
    ００年度司護字第二四三號裁定准予安置於短期收容中心。
    經短期觀察結果，雖受安置人在安置期間尚能遵守機構規定
    ，但因有性交易之事實，且價值觀偏頗、行為偏差及兩性交
    往觀念不穩定，易受外界誘惑，亟需長期輔導匡正。另因受
    安置人生母之親職功能有限，因此不宜責付家長，宜長期安
    置以建立受安置人兩性交往之正確觀念，並繼續學業或學習
    一技之長，爰依兒童及少年性交易防制條例第十八條第三項
    規定，聲請裁定准予將受安置人交由聲請人安置於中途學校
    續予輔導及協助等語。並提出臺中市私立家扶希望學園觀察
    輔導報告書、彰化縣政府社會工作員個案訪視處理建議表及
    戶籍謄本等件為證。
二、按主管機關依兒童及少年性交易防制條例第十六條之規定安
    置後，應於二週至一個月內向法院提出觀察輔導報告及建議
    處遇方式，並聲請法院裁定。法院依審理結果，認為該兒童
    或少年有從事性交易者，除有(一)罹患愛滋病者。(二)懷孕者。
    (三)外國籍者。(四)來自大陸地區者。(五)智障者。(六)有事實足證
    較適宜由父母監護者。(七)其他事實足證不適合中途學校之特
    殊教育，且有其他適當之處遇者外，法院應裁定將其安置於
    中途學校施予二年之特殊教育；法院就前項所列七款情形，
    及兒童或少年有從事性交易之虞者，應分別情形裁定將兒童
    或少年安置於主管機關委託之兒童福利機構、少年福利機構
    、寄養家庭或其他適當醫療或教育機構，或裁定遣送、或交
    由父母監護、或為其他適當處遇，並通知主管機關續予輔導
    及協助，兒童及少年性交易防制條例第十七條第一項、第十
    八條第二項、第三項分別定有明文。
三、經查：
  (一)聲請人主張之事實，業據提出上開證物為證，而受安置人於
    本院審理時亦坦承有從事性交易以賺取金錢，且對接受安置
    沒有意見，此有本院一００年十二月七日詢問筆錄附卷可稽
    ，堪認受安置人確有從事性交易之實。
  (二)另觀彰化縣政府社會工作員個案訪視處理建議表記載略以：
    1.案母與案繼父感情良好。案母因工作關係較少時間與案主
    相處，導致無力管教，而案繼父雖會協助管教，但因畢竟非
    生父，無法以生父角度對案主嚴格管教。2.案母表示對案主
    交友複雜導致行為偏差乙事相當煩惱，希望透過本次事件之
    輔導教育可以導正案主認知及價值觀念，並獲取教訓，避免
    日後誤觸法網等語；另臺中市私立家扶希望學園觀察輔導報
    告書略以：1.案家為單親家庭，案母雖為案主之監護人，但
    長久以來未能也難有效照顧管教案主。案姐未成年，本身也
    獨自在外生活，難兼顧案主照顧之責。案家親友資源有限，
    難提供協助。2.現階段案家對案主之管教有限，而案主本身
    能力及所展現之價值觀、異性關係、自我保護、法律教育等
    狀況仍需專業機構協助輔導，因此建議將案主安置於中途學
    校，協助案主完成國中義務教育，學習一技之長，並協助案
    主端正其行為等語。
  (三)綜上，本院考量受安置人對兩性之態度、生活及價值觀不健
    全，而其年紀尚輕，對是非的分辨能力不足，性觀念及自我
    尊重、自我保護觀念薄弱，且受安置人家庭功能不彰，生母
    無力管教受安置人，受安置人在欠缺適當教養之情況下，而
    有偏差行為，且依受安置人對兩性之態度及生活價值觀，恐
    易再受金錢利誘，足認其有再從事性交易行為之虞，若責付
    予受安置人本身家庭，受安置人恐有再犯行為。據此，本院
    認受安置人觀念偏頗，而其家庭又無法提供良好成長空間與
    教養方式，顯見內在及外在環境，對受安置人均不利，為使
    受安置人得以匡正，並使受安置人獲得長期安定之環境，重
    新學習正確價值、是非觀，並斟酌受安置人之最佳利益，聲
    請人所為之聲請，核無不合，應予准許。爰依兒童及少年性
    交易防制條例第十八條第三項規定，將受安置人交付聲請人
    安置於主管機關委託之中途學校，續予輔導及協助，且比照
    本條第二項規定特殊教育期間，以施予二年之長期輔導為限
    。
四、依兒童及少年性交易防制條例第十八條第三項、第五條、非
    訟事件法第二十一條第一項前段，裁定如主文。
中    華    民    國   100    年    12    月    9     日
                  家事法庭    司法事務官  林敬程
上正本證明與原本無異
如不服本件裁定，得於裁定書送達之翌日起十日內，以書狀敘述
理由，向本庭提起抗告。並應繳納抗告費新台幣一千元。
中    華    民    國   100    年    12    月    9     日
                              書  記  官  廖于萱